# EBITDA是否要扣除合同履约成本的摊销？

提问人：沉默羔羊 时间：2020-07-30 13:34:00
息税折旧前利润是否要扣除合同履约成本的摊销？

回答人：chenyiwei
一般不加回合同履约成本的摊销额。合同履约成本多数摊销期限在一年内，属于存货范畴。